臺 北 高 等 行 政 法 院 裁 定　　　　　　　　 九十年度簡字第七七八八號
　　原　　　告　甲○○
　　訴訟代理人　丁　○
　　被　　　告　國防部陸軍總司令部
　　代　表　人　乙○○（總司令）
　　訴訟代理人　戊○○
　　　　　　　　丙○○
　　　　　　　　己○○
右當事人間因退伍金事件，原告提起行政訴訟。本院裁定如左：
　　主  文
原告之訴駁回。
訴訟費用由原告負擔。
　　理  由
一、本件起訴時被告代表人原為陳鎮湘，民國（下同）九十一年二月一日變更為乙○
    ○，並已具狀聲明承受訴訟；又被告於九十一年三月一日更名為國防部陸軍總司
    令部，合先敘明。
二、查原告起訴主張，伊配偶張仲華於三十八年九月一日入伍，五十四年十二月三十
    一日以傷病獲准退伍，被告依「陸海空軍軍士官退伍除役給與發放辦法」第六條
    之規定，撥請退輔會安置就業，於退伍當時被告依前開規定已支領先發退伍金部
    分新台幣（以下同）二、二八三元整（含勛獎章獎金），尚餘緩發退伍給與八、
    二七二元整。惟張仲華已於五十五年十二月五日死亡，原告係其居住大陸地區之
    遺族，爰委請在台親友丁○代為起訴，請求判命被告給付張仲華於五十四年十一
    月十七日因輔導就業暫緩發給之退伍金、保險死亡給付、一次撫恤金及餘額退伍
    金（一次撫慰金），及自起訴狀送達被告翌日起，至清償日止，按年利百分之五
    計算之利息云云。
三、按「軍公教及公營事業機關（構）人員，在任職（服役）期間死亡，或支領月退
    休（職、伍）給與人員，在支領期間死亡，而在臺灣地區無遺族或法定受益人者
    ，其居住大陸地區之遺族或法定受益人，得於各該支領給付人死亡之日起五年內
    ，經許可進入臺灣地區，以書面向主管機關申請領受公務人員或軍人保險死亡給
    付、一次撫卹金、餘額退伍金或一次撫慰金。但不得請領年撫卹金或月撫慰金；
    逾期未申請領受者，喪失其權利。」臺灣地區與大陸地區人民關係條例第二十六
    條之一第一項定有明文。是依上開法條之規定，居住大陸地區之遺族或法定受益
    人申請領受公務人員或軍人保險死亡給付、一次撫卹金、餘額退伍金或一次撫慰
    金，必須申請進入臺灣地區，以書面向主管機關申請，不得委託他人代為申請。
    本件原告本人未申請許可進入臺灣地區，以書面向主管機關申請，被告予以駁回
    ，於法並無不合，從而，原告之訴因不備臺灣地區與大陸地區人民關係條例第二
    十六條之一第一項所定要件，其訴為不合法，應予駁回。
爰依行政訴訟法第二百三十六條、第一百零七條第一項第十款、第一百零四條，民事
訴訟法第九十五條、第七十八條，裁定如主文。
中　　　華　　　民　　　國　　九十一　　年　　 十一 　　月　　二十六　　日
                            臺 北 高 等 行 政 法 院   第 七 庭
                                                   法  官　林金本
右為正本係照原本作成。
本件以訴訟事件所涉及之法律見解具有原則性者為限，始得於本裁定送達後十日內
向本院提出抗告狀（須按他造人數附繕本），並經最高行政法院許可後方得抗告。
中　　　華　　　民　　　國　　九十一　　年　　 十一 　　月　　二十九　　日
            　　　　　　　　　　　　　　    　     書記官  簡信滇
